Karim ARFI



Contact:

06 15 04 62 64

arfikarim.pro@gmail.com

Réseaux: (cliquer ou flasher)













Logiciels:

Langage web: Suite Adobe Pack Office

Langues:

Espagnol: bilingue maternelle Anglais: Intermédiaire

Qualités:

- Curieux
- Analyse et logique
- Rigueur
- **Patient**

Centres d'intérêt :

- Graphisme
- Multimédia
- Parcours VTT
- Culture Japonaise

Développeur full stack

Profil

Avec 15 ans d'expérience dans le domaine du conseil en imprimerie et services digitaux. Je souhaite continuer mon évolution dans le secteur du web et me perfectionner sur un poste de développeur full stack.

Connaissances: techniques

WEB: JavaSE, JavaEE, Spring Boot, JavaScript, PHP, SQL, React, Ux/Ui, Poo, Responsive design, Swing.

GESTION DE PROJET: Conception UML, cahier des charges, méthode agile, Trello, Git/GitHub.

PAO: <u>Suite Adobe</u>: logotype, charte graphique, support imprimé tous format selon chaine graphique et imprimeur.

Connaissances: clients / projets

Étude de projet : Selon cahier des charges client et alternative : « budget / qualité / délai ».

Relation client: accompagnement et conseil, gestion et suivi de tickets, et adaptation aux nouveaux besoins. Proposition de solutions innovantes et différenciantes.

Expériences

Juill. - Sept. 2023 : Période en entreprise : développeur junior. Secteur bancaire : Développement de méthodes, lecture et traitement de fichier xml, control de données, sécurisation, hachage, persistance en base Ms SQL.

2008 - présent : Conseiller en communication print et digital. Conseil et production de produit imprimé et numérique BtoB.

2004 - 2008 : Gérant d'entreprise.

Entrepreneur. Société de décoration graphique à l'aérographe. Gestion de production et planning.

1996 - 2004: Chef d'équipe.

Secteur Industriel de la plasturgie : Gestion d'atelier et parc machines. Management de 10 à 20 personnes.

Diplômes

2023 Bac +4: Concepteur développeur d'application. RNCP 31678 Afpa paris 12.

2019 Bac +2: Développeur intégrateur web RNCP 34393. 3W Academy.

1999 Brevet de 1er Secours.

Service militaire : 2éme Régiment du Génie de Metz.

1996 BAC. PRO. Plasturgie : Paris 13, lycée Barrault. Mention: A-Bien: option plastique et composite.

1994 B.E.P - C.A.P Plasturgie: Paris 13, lycée Barrault. Mise en œuvre des matières plastique.